臺灣雲林地方法院民事簡易判決
110年度簡字第70號
原      告  廖偉智  
被      告  陳柏志  

上列當事人間過失傷害案件，原告提起刑事附帶民事訴訟請求損
害賠償，經本院刑事庭以110年度虎簡附民字第1號裁定移送前來
，本院於民國110年10月12日言詞辯論終結，判決如下：
    主  文
被告應給付原告新臺幣肆拾伍萬貳仟柒佰參拾肆元，及自民國11
0年3月27日起至清償日止，按年息百分之5計算之利息。
原告其餘之訴駁回。
訴訟費用由被告負擔百分之四十七，餘由原告負擔。
本判決原告勝訴部分得假執行。但被告如以新臺幣肆拾伍萬貳仟
柒佰參拾肆元為原告預供擔保，得免為假執行。
原告其餘假執行之聲請駁回。
    事實及理由
壹、程序方面：
    被告經合法通知，未於言詞辯論期日到場，核無民事訴訟法
    第386 條各款所列情形，爰依原告聲請，由其一造辯論而為
    判決。
貳、實體方面：
一、原告起訴主張：
　㈠被告於民國109年8月23日21時27分許，騎乘車牌號碼000-000
    0號普通重型機車，搭載訴外人蔡清芠所飼養之比特犬1隻坐
    在腳踏板上，欲帶同上開比特犬外出散步，被告行經雲林縣
    ○○鎮○○○路00號前，停等紅燈時，本應注意比特犬屬危險性
    犬隻，出入公共場所或公眾得出入之場所應採取以長度不超
    過1.5公尺之繩或鍊牽引及配戴不影響散熱之透氣口罩方式
    予以適當之注意及管束，以避免發生咬傷他人之危險，而依
    當時情形並無不能注意之情事，竟疏未注意將該比特犬配戴
    透氣口罩，適有原告騎乘機車亦行經該處，停等紅燈之際，
    上開比特犬跳下機車腳踏板，往原告之方向靠近後，突然朝
    原告之腿部攻擊，原告因閃躲而人車倒地，惟上開比特犬仍
    不斷追咬原告之腿部及身體，致原告受有右下肢多處撕裂傷
    併肌肉損傷之傷害，嗣經被告不斷拉扯及毆打比特犬，上開
    比特犬始鬆口並停止攻擊。　
　㈡原告因本次事故支出醫療費用新臺幣（下同）101,763元、交
    通費2,000元、看護費用46,000元，並受有薪資損失450,000
    元、配偶因照顧原告而無法工作損失72,000元，以及請求精
    神上賠償280,000元，爰依侵權行為法律關係提起本件訴訟
    ，並聲明：⒈被告應給付原告950,000元，及自起訴狀繕本送
    達翌日起至清償日止，按年息百分之5計算之利息。⒉願供擔
    保，請准宣告假執行。
二、被告方面：被告未於言詞辯論期日到場，亦未提出準備書狀
    作何聲明或陳述。
三、本院之判斷：
　㈠原告於上開時地遭被告所管領之比特犬咬傷，受有右下肢多
    處撕裂傷併肌肉損傷之傷害一節，業據原告提出彰化基督教
    醫療財團法人彰化基督教醫院（下稱彰基）診斷證明書、傷
    勢照片等件為憑（見本院卷第37至85頁），復經本院調取本
    院刑事庭110年度虎簡字第8號刑事卷宗審閱無訛，堪認為真
    。
　㈡按因故意或過失，不法侵害他人之權利者，負損害賠償責任
    。不法侵害他人之身體或健康者，對於被害人因此喪失或減
    少勞動能力，或增加生活上之需要時，應負損害賠償責任。
    不法侵害他人之身體、健康、名譽、自由、信用、隱私、貞
    操，或不法侵害其他人格法益而情節重大者，被害人雖非財
    產上之損害，亦得請求賠償相當之金額，民法第184條第1 
    項前段、第193 條第1 項、第195條第1 項前段分別定有明
    文。
　㈢查比特犬為具攻擊性之危險性犬隻，其出入公共場所，應由
    成年人陪同，且必須採取適當防護措施，即以長度不超過1.
    5公尺之繩練牽引，並應配戴不影響散熱之口罩，為動物保
    護法第20條第2、3項及行政院農業委員會104年9月23日農牧
    字第1040043358號公告所明定。故被告攜帶比特犬外出自應
    遵守上開規定，然被告卻未將該比特犬配戴透氣口罩，亦未
    牽緊韁繩，且當時並無不能注意之情事，竟任令比特犬跳下
    機車踏板攻擊正在騎機車之原告，致原告因此人車倒地受有
    前揭傷害，堪認被告有過失甚明，且被告過失之行為與原告
    受傷之結果有相當因果關係，從而，原告依上開規定請求被
    告損害賠償，核屬有據，茲將原告請求之金額分述如下：
　⒈醫藥費101,763元：
　　原告請求醫藥費（含救護車費用）共101,763元（見本院卷
    第35頁），但依據原告所提出之醫療費用收據加總僅有87,1
    16元（見本院卷第111至144頁），且觀諸原吿所提出之醫療
    收據，其中彰基109年9月25日、109年10月16日證明書費用
    重複（見本院卷第139頁與第134頁、第143頁與第138頁）應
    予扣除、109年9月18日彰基胃腸肝膽內科門診540元（見本
    院卷第127頁），難認與本件有關，應予扣除，以及彰基住
    院費用109年9月1日至109年9月3日12,795元已包含在住院費
    用109年9月1日至109年9月8日32,250元內（見本院卷第136
    頁與第112頁），不予重複列計，除此之外，其餘總計為73,
    581元，應屬有理。
　⒉交通費2,000元：原告主張因本件事故受有交通費用2,000元
    之損害，但其自承並無收據，亦未特定需要搭乘交通工具之
    日期及起迄點，難認有據。
　⒊看護費用46,000元：
　①按親屬代為照顧被害人之起居，固係基於親情，但親屬看護
    所付出之勞力並非不能評價為金錢，雖因二者身分關係而免
    除被害人之支付義務，惟此種基於身分關係之恩惠，自不能
    加惠於加害人。故由親屬看護時雖無現實看護費之支付，仍
    應認被害人受有相當於看護費之損害，得向上訴人請求賠償
    ，始符公平原則（最高法院94年度台上字第1543號判決意旨
    參照）。
　②查原告雖未提出看護收據，然原告由家屬看護部分，揆諸上
    開說明，自亦得請求加害人賠償。而原告因本件事故住院期
    間共23日，手術住院期間生活需人照護，為事理之常，而依
    彰基之診斷證明書略謂：「病患因右大腿傷口併肌肉斷裂，
    於109年8月23日至急診並入院治療，109年8月24日行肌肉修
    補手術，109年9月3日筋膜切開手術，至109年9月8日出院，
    共住院16日。109年10月8日行植皮（共24平方公分）手術並
    入院，至109年10月14日出院，共住院7日，右大腿不宜用力
    二週，依病歷記錄，患者接受高文彬醫師於109年9月18日、
    109年9月25日、109年10月2日、109年10月16日，潘毅醫師
    於109年10月23日、高文彬醫師於109年10月30日、109年11
    月13日、109年12月11日之本院門診追蹤治療，共計8次」（
    見本院卷第37頁），經本院向原告就醫之兩家醫院函詢其因
    傷不能工作之期間及所需受看護之期間，彰化基督教醫療財
    團法人雲林基督教醫院（下簡稱雲林基督教醫院）於110年5
    月12日以110雲基字第1100500020號函復以：「患者主要在
    彰基總院治療，雲基處理出院後傷口照護部分，休養、看護
    問題需詢問彰基總院負責的手術醫師較了解狀況」（見本院
    卷第147頁），彰基則於110年5月27日以110彰基病資字第11
    00500066號函復以：「依病歷記載，廖君下肢不宜用力兩週
    ，然雙手可自由活動」（見本院卷第159頁），衡以原告受
    傷處為下肢，夜間睡眠時段應無看護必要，是本院認原告應
    受看護期間，應以事發後至最後一次開刀出院日推遲2週即1
    09年8月23日至109年10月28日，以半日看護為可採，是原告
    請求看護費用於73,700元（計算式：1,100元67日＝73,700
    元）之範圍內，洵屬有據，而原告僅請求其中46,000元，應
    屬可採。　
　⒋薪資損失450,000元：
　  原告主張6個月不能工作，每日2,500元之損失，並未提出任
    何工作證明文件，惟本院審酌原告為國中畢業，以原告之身
    體狀況及智識能力，至少應能獲得法定基本工資23,800元，
    參以原告住院期間及出院後2週均不適宜工作，故本院認原
    告不能工作之損失於53,153元（計算式：23,800元×2個月又
    7日＝53,153元）之範圍內，應屬可採。
　⒌配偶薪資損失72,000元：
　　原告主張配偶因原告受傷需照顧原告而未去上班受有薪資損
    失等語，然此節並非原告因本件事故所受之損害，原告此部
    分之請求，難認可採。
　⒍精神慰撫金280,000元：
  ①民法第195條所謂相當之金額，應斟酌加害人與被害人雙方之
    身分、資力與加害程度，及其他各種情形核定之；慰撫金是
    否相當，應以加害行為之加害程度及被害人所受痛苦，斟酌
    加害人及被害人之身分、經濟地位等各種情形定之（最高法
    院47年台上字第1221號、51年台上字第223號判決意旨參照
    ）。
　②本院審酌原告因遭比特犬撕咬，造成右大腿傷口併肌肉斷裂
    ，於109年8月23日受傷當日即由雲林基督教醫院轉送彰基急
    診治療，109年8月24日在彰基進行肌肉修補手術，109年9月
    3日進行筋膜切開手術，109年9月8日出院，共住院16日，後
    又於109年10月8日進行植皮手術至109年10月14日出院，共
    住院7日，並於109年9月18日、109年9月25日、109年10月2
    日、109年10月16日、109年10月23日、109年10月30日、109
    年11月13日、109年12月11日至彰基接受門診治療，有診斷
    證明書在卷可憑，足見原告身心受有相當程度之痛苦，而原
    告為國中畢業，務農，為其陳述在卷（見本院卷第36頁），
    被告雖未到庭，然其戶籍資料上記載為高職肄業，有戶籍謄
    本可參（見本院110年度虎簡字第8號刑事卷第13頁），兩造
    之財產所得亦經本院依職權調取稅務電子閘門財產所得調件
    明細表在卷可憑（見本院卷第19至24頁），本院衡酌上情及
    本案發生原因等一切情狀，認原告請求被告賠償精神慰撫金
    應以280,000元為適當。
　⒎綜上，原告可得請求之金額應為452,734元（計算式：73,581
    元+46,000元+53,153元+280,000元＝452,734元）。　
  ㈣按給付無確定期限者，債務人於債權人得請求給付時，經其
    催告而未為給付，自受催告時起，負遲延責任，其經債權人
    起訴而送達訴狀者，與催告有同一之效力；遲延之債務，以
    支付金錢為標的者，債權人得請求依法定利率計算之遲延利
    息；應付利息之債務，其利率未經約定，亦無法律可據者，
    週年利率為百分之五，民法第229條第2項、第233條第1項前
    段、第203條分別定有明文。本件原告請求被告賠償之金額
    ，並未定有給付之期限，而本件刑事附帶民事起訴狀繕本於
    110年3月26日送達被告，有送達證書在卷可憑（見本院110
    年度虎簡附民字第1號卷第11頁），則原告請求自110年3月2
    7日起至清償日止，按週年利率百分之5計算之遲延利息，並
    無不合。
四、綜上，原告依侵權行為法律關係提起本件訴訟，請求被告給
    付452,734元，及自110年3月27日起至清償日止，按年息百
    分之5計算之利息，洵屬有據，應予准許，逾此範圍之請求
    ，為無理由，應予駁回。
五、本判決係適用簡易訴訟程序為被告敗訴之判決，依民事訴訟
    法第389 條第1 項第3 款規定，應依職權宣告假執行。原告
    聲請假執行核無必要，並依職權酌定被告供相當擔保金後得
    免為假執行，至原告敗訴部份，其餘假執行之聲請，因訴之
    駁回而失所依附，應予駁回。
六、本件係刑事附帶民事訴訟，而由本院刑事庭移送民事庭者，
    依法不須徵收裁判費，且至本件言詞辯論終結時，亦未增生
    其他訴訟費用，故無從確定訴訟費用之數額。本院依民事訴
    訟法第79條規定，諭知訴訟費用之負擔，以備將來如有訴訟
    費用發生時，得以確定其數額，併予敘明。
中　　華　　民　　國　　110 　年　　10　　月　　26　　日
                  民事簡易庭    法  官  洪儀芳

以上正本係照原本作成。
如對本判決上訴，須於判決送達後廿日內向本院提出上訴狀。如
委任律師提起上訴者，應一併繳納上訴審裁判費。
中　　華　　民　　國　　110 　年　　10　　月　　26　　日
                                書記官　林左茹